19/01/2021 Currículo Lattes



Imprimir currículo



## **André Santos Lopes**

Endereço para acessar este CV: http://lattes.cnpq.br/0306976320248327

Última atualização do currículo em 19/01/2021

### Resumo informado pelo autor

MBA em Administração de Banco de Dados, pela Faculdade Eficaz em 2020. Especialista em Docência no Ensino Superior pela Faculdade de Educação São Luís em 2018, com graduação em Sistemas para Internet pela Faculdade de Educação de Bacabal (FEBAC) em 2016. Atualmente é programador web na empresa FRIOBOM Distribuidora, com experiência em docência em informática básica, avançada, design gráfico e web design.

(Texto informado pelo autor)

### Nome civil

Nome André Santos Lopes

#### Dados pessoais

Nascimento 23/08/1996 - bacabal/MA - Brasil

**CPF** 040.062.923-25

# Formação acadêmica/titulação

**2019 - 2020** Especialização em Administração em Banco de Dados. INSTITUTO EFICAZ, FEM\_PPROV, Maringa, Brasil

Título: Sem monografia

2018 - 2018	Especialização em Docência no Ensino Superior. Faculdade de Educação São Luís, FESL, Jaboticabal, Brasil Título: A tecnologia da Informação no Desenvolvimento da Educação Orientador: Ligia De Grandi Bolsista do(a): Quero Bolsa
2014 - 2016	Graduação em Sistemas Para Internet. Faculdade de Educação de Bacabal, FEBAC, Bacabal, Brasil Título: Desenvolvimento de uma agenda para dispositivos mobile Android Orientador: Gesiel Rios Lopes Bolsista do(a): Programa Universidade para Todos

# Formação complementar

2019 - 2020	MBA em Administração em Banco de Dados. (Carga horária: 360h). Faculdade Eficaz, EFICAZ, Brasil
2015 - 2015	Extensão universitária em Analista de Programação I. (Carga horária: 414h). Faculdade de Educação de Bacabal, FEBAC, Bacabal, Brasil
2015 - 2015	Extensão universitária em Analista de Projetos de Desenvolvimento de Sistema. (Carga horária: 414h). Faculdade de Educação de Bacabal, FEBAC, Bacabal, Brasil
2014 - 2014	Extensão universitária em Analista de Suporte de MicroInformática. (Carga horária: 414h). Faculdade de Educação de Bacabal, FEBAC, Bacabal, Brasil

# Atuação profissional

1. Instituto Bumerange de Educação Maranhense - IBEM

Vínculo institucional

2018 - 2019 Vínculo: Celetista, Enquadramento funcional: Professor, Carga horária: 44, Regime: Dedicação exclusiva

2. Information Future - IF

Vínculo institucional

2019 - 2020 Vínculo: Celetista , Enquadramento funcional: Instrutor , Carga horária: 44, Regime: Dedicação exclusiva

3. Bastos Mesquita Distribuição e Logística LTDA - FRIOBOM

19/01/2021 Currículo Lattes

Vínculo institucional

**2020 - Atual** Vínculo: Celetista , Enquadramento funcional: Programador Web , Carga horária: 44, Regime: Dedicação exclusiva

Página gerada pelo sistema Currículo Lattes em 19/01/2021 às 20:17:05.